Inventaris van het archief van D.W. Walkate [levensjaren 1908-1988], 1945-1985
Nationaal Archief, Den Haag
Collectie 531 W.D. Walkate
Walkate
1945-1985
C24482
0.30 meter; 26 inventarisnummers.
Normale geschreven, getypte en gedrukte documenten, geen bijzondere handschriften.
Nationaal Archief, Den Haag
D.W. Walkate 1908-1988
Het archief van D.W. Walkate (1908-1988) bevat onder ander de dagboeken van Walkate als directeur van de Centrale Personeeldienst van het Ministerie van Binnenlandse Zaken, stukken van het commissariaat voor de Noodvoorziening en een verslag getiteld 'Appél tot samenspel' voor de studiegroep Industrie van de Contactgroep Opvoering Productiviteit over een reisverslag naar de Verenigde staten van Amerika ter bestudering van het personeelsbeleid van het bedrijfsleven.
Archiefvorming
Geschiedenis van het archiefbeheer
De verwerving van het archief
Het archief is door schenking verworven.
2.21
Aanwijzingen voor de gebruiker
Openbaarheidsbeperkingen
Volledig openbaar.
Materiële beperkingen
Het archief kent geen materiële beperkingen.
Aanvraaginstructie
Openbare archiefstukken kunnen online worden aangevraagd en gereserveerd. U kunt dit ook via de terminals in de studiezaal van het Nationaal Archief doen. Om te kunnen reserveren dient u de volgende stappen te volgen:
U maakt een profiel aan op www.gahetna.nl, en logt vervolgens in
Via de archiefinventaris (alleen de beschrijvingen met rode nummers) selecteert u het gewenste archiefstuk door op de knop 'Reserveren' te klikken
In het volgende scherm geeft u aan op welke dag u het archiefstuk wilt inzien
Indien u zich bevindt in de studiezaal en een tafelnummer heeft ontvangen kunt u dit nummer vermelden. Als u geen tafelnummer heeft kunt u tafelnummer 777 laten staan
Vervolgens bevestigt u uw reservering door deze te versturen.
Verwant materiaal
Beschikbaarheid van kopieën
Verwante archieven
Persoonlijke papieren van D.W. Walkate en stukken van zijn familieleden berusten bij de Stichting Walkate in Kampen.
Beschrijving van de series en archiefbestanddelen
- EERSTE ZENDING.
  - Organisatieschema van het Commissariaat voor de Noodvoorziening in Tilburg, met Tilburgsche Courant van 9 mei 1945., 1
  - Oorkonde, uitgereikt aan deelnemers aan de feestelijke afscheidsavond van het Commissariaat Noodvoorziening., 21 juli 1945.; 2
  - Register, houdende doorslagen van documenten met betrekking tot de oprichting van de Centrale Personeelsdienst van het Ministerie van Binnenlandse Zaken: tekst van de openingsredevoering, stukken betreffende de oprichtingsvoorstellen en de eerste begrotingen., 1947.; 3
  - Dagboeken van Walkate als directeur van de Centrale Personeelsdienst van het Ministerie van Binnenlandse Zaken., 1951-1956.; 4-12
    - I-II. 1951., 4
    - III-IV. Januari-augustus 1952., 5
    - V-VI. September 1952-april 1953., 6
    - VII-VIII. Juni-september 1953., 7
    - IX-X. Oktober 1953-juli 1954., 8
    - XI-XII. Juli-december 1954., 9
    - XIII-XIV. Januari-juni 1955., 10
    - XV-XVI. Juli-december 1955., 11
    - XVII-XVIII. Januari-juni 1956., 12
  - Stukken betreffende cursussen en referaten, gehouden in verband met opleidingen voor personeelsmanagement en publicaties over bedrijfsleiding., 1964-1970.; 13-20
    - "Mens en schema", cursusmateriaal over functie-indeling in een lijnmanagement door de Algemene Werkgeversvereniging, afdeling Adviezen Personeelsbeleid. 1964., 13
    - Inleidingen over "Het bazenprobleem", met nader cursusmateriaal. 1964-1965., 14
    - Stukken betreffende een cursussyllabus "Opleiding als instrument van de leiding" voor de Algemene Werkgeversvereniging, en herzieningen. 1964-1970., 15
    - Stukken betreffende inleidingen voor fabrikanten in de strokartonindustrie over personeelsbeleid. 1964-1965., 16
    - Schema van een redevoering over bedrijfsspaarregelingen, met documentatie vanaf 1961. 1965., 17
    - Teksten en schema's van diverse lezingen over aspecten van personeelsbeleid en de verhouding werkgever en werknemer. 1965-1970., 18
    - Teksten van een hoofdstuk "president-directeur" voor een boekwerk over personeelsverhoudingen. Z.j., 19
    - Ter documentatie verzamelde teksnten van lezingen en publicaties. 1960-1970., 20
  - Stukken betreffende zijn lidmaatschapvan het Comité Steun Huisarts D.W. Bakker., 1985.; 21
  - Appèl tot samenspel, verslag van Walkate voor de Studiegroep Industrie van de Contactgroep Opvoering Productiviteit over een reis naar de Verenigde Staten ter bestudering van het personeelsbeleid van het bedrijfsleven aldaar., 1955.; 22
- TWEEDE ZENDING.
  - Briefwisseling van Walkate als directeur van de Centrale Personeelsdienst van het Ministerie van Binnenlandse Zaken., 1954-1956.; 23-25
    - "Algemeen"., 23
    - "Minister en Secretaris-Generaal". 1946-1953., 24
    - "Minister en Secretaris-Generaal". 1954-1955., 25
  - Nagekomen brieven betreffende zijn dienstverband als hoofd personeelszaken., 1957-1969.; 26